【裁判字號】    91,訴,1109
【裁判日期】    951016
【裁判案由】    強盜等
【裁判全文】
臺灣桃園地方法院刑事裁定              91年度訴字第1109號
抗  告  人
即  證  人  乙○○
上列抗告人即證人因被告甲○○強盜案件，不服本院中華民國92
年7 月3 日所為刑事裁定，提起抗告，本院裁定如下：
    主  文
原裁定撤銷。
乙○○不罰。
    理  由
一、本件抗告意旨略以：本人因住八德市，戶口在中壢市○○路
    65巷25號，所以沒接到傳票而未出庭，以後有接到就有到庭
    作證，故請法官查明後撤銷原裁定等語。
二、按當事人對於法院之裁定有不服者，除有特別規定外，得抗
    告於直接上級法院；證人、鑑定人、通譯及其他非當事人受
    裁定者，亦得抗告。抗告期間，除有特別規定外，為5 日，
    自送達裁定後起算。但裁定經宣示者，宣示後送達前之抗告
    ，亦有效力。原審法院認為抗告不合法律上之程式或法律上
    不應准許，或其抗告權已經喪失者，應以裁定駁回之。但其
    不合法律上之程式可補正者，應定期間先命補正。原審法院
    認為抗告有理由者，應更正其裁定；認為全部或一部無理由
    者，應於接受抗告書狀後3 日內，送交抗告法院，並得添具
    意見書。刑事訴訟法第403 條、第406 條前段、第408 條第
    2 項就此分別定有明文。次按民事訴訟法第138 條所規定之
    寄存送達，限於不能依同法第136 條及第137 條規定行送達
    者，始得為之，設其送達之處所，雖原為應受送達人之住居
    所、事務所或營業所而實際上已變更者，該原住居所、事務
    所或營業所，即非應為送達之處所，自不得於該原處所為寄
    存送達（參見最高法院64年台抗字第481 號民事判例）。又
    刑事訴訟法第62條規定，送達文書，除本章有特別規定外，
    準用民事訴訟法之規定，合先敘明。
三、經查，本院審理91年度訴字第1109號被告甲○○強盜案件期
    間，固於民國92年5 月29日、92年7 月3 日分別傳喚抗告人
    即證人乙○○到庭為證，惟抗告人經合法傳喚，無正當理由
    均未到庭，經本院於92年7 月3 日以91年度訴字第1109號裁
    定裁處新台幣10,000元，上開裁定業於92年7 月16日寄存送
    達予抗告人乙○○斯時位於桃園縣中壢市○○路65巷25號之
    戶籍地乙節，有送達回證1 紙在卷足憑。惟查，本院於92年
    7 月3 日簽發拘票拘提抗告人，經司法警察前往上址拘提抗
    告人，查訪屋主得知抗告人已搬走，且經本院於92年8 月6
    日與抗告人之子聯絡，抗告人之子答覆稱：「沒有收到傳票
    ，已搬家，尚未遷戶籍，聯絡地址為桃園縣平鎮市○○路20
    2 巷12號5 樓，會轉達明日（即92年8 月7 日）準時到庭」
    等語，此有本院公務電話紀錄1 紙在卷可稽，且抗告人確已
    於92年8 月7 日上午10時10分到庭應訊，亦有本院92年8 月
    7 日訊問筆錄1 份可參。是以，抗告人上開抗告意旨，非屬
    無稽，尚值採信，從而，抗告人應無原裁定所指經合法傳喚
    ，無正當理由而不到場之情形。原裁定就此未予詳查審認，
    尚有未洽，抗告人所提抗告即有理由，應由本院撤銷原裁定
    ，逕行更正其裁定如主文第2 項所示。
四、爰依刑事訴訟法第408 條第2 項前段，裁定如主文。
中    華    民    國    95    年    10    月    16    日
                  刑事第九庭  審判長  法  官  何信慶
                                      法  官  蘇琬能
                                      法  官  胡芷瑜
以上正本證明與原本無異。
如不服本裁定，應於裁定送達後5 日內向本院提出抗告狀。
                                      書記官  李珈慧
中    華    民    國    95    年    10    月    16    日


司法院資訊處製作；財團法人民間司法改革基金會備份。
